【裁判字號】    95,交抗,140
【裁判日期】    951110
【裁判案由】    聲明異議
【裁判全文】
臺灣高等法院高雄分院刑事裁定         95年度交抗字第140號
抗告人即
受處分人    甲○○
上列抗告人因聲明異議案件，不服臺灣高雄地方法院中華民國95
年8 月30日裁定（95年度交聲字第228 號），提起抗告，本院裁
定如下：
    主  文
抗告駁回。
    理  由
一、抗告意旨略以：一般人對於他人交通工具，只會記認其外觀
    ，除非遇有特殊情事，才會特別記憶，是原審對証述的採認
    ，過於嚴苛，與一般社會觀念相違；又一般警察執行勤務正
    常反應，在遇人逃脫準備逮捕時，應有相當警戒作為，以防
    止第2 次逃脫，為何本件警員在民族路、八德路口時，反而
    被輕易逃脫，顯見該警員執行勤務，必有相當過失，既有過
    失，則對於其所見如何能採信，是以無相片為証時，應採罪
    疑惟輕之原則處理，故請廢棄原裁定等語。
二、經查：抗告人甲○○所有之車號YEK-080 號重型機車，確有
    於民國95年1 月15日8 時30分許，行經九如二路與龍江街設
    有燈光號誌管制之交岔路口時，闖紅燈直行九如二路，並拒
    絕停車接受稽查而逃逸等違規行為而經警舉發之事實，業據
    證人即警員曹俊文於原審陳稱：「（問：請說明本件舉發經
    過？）當時我跟同事2 個人1 組，在巡邏到九如與龍江路口
    時，我們就在路口停下來值例行性10分鐘盤檢勤務，我們當
    時停在九如路上靠近龍江路口，離路口大約20公尺，我們發
    現1 個年輕20多歲的男子騎1 台機車闖紅燈過來，我就吹哨
    子攔停，他沒有停繼續騎，我們2 個分別騎機車追他，那台
    機車就往民族路方向一直騎，後來在民族、八德路口停下來
    ，我就下車去攔他，我的手抓到他的肩膀時，他發現，就爭
    脫，加速右轉八德路逃逸。（問：你前後追了他多長的距離
    ？）很長的一段距離。（問：你有看清楚他的車牌？在何情
    形下看清楚？）在行經民族路的地下道時，因為車子很多，
    沒有辦法騎快，而且他就騎在我前面，中間只隔1 台機車，
    所以我有看清楚他的車牌號碼，後來在民族、八德路口他又
    有停下來，我要再一次攔他時，我有再一次確認他的車牌號
    碼。（問：記得車型？顏色？騎士的衣服？）機車是三陽、
    銀色，騎士穿黑色的衣服。（問：就本件舉發是否有可能有
    看錯車牌號碼的情形？）一般我們逕行舉發如果情形許可我
    們會拍照，本件因為情況緊急，我們也來不及拍照，在追的
    過程中，沒有辦法拍，後來在八德路口停下來時，我本來想
    說先把他攔下來，沒有想到他就逃跑了，我當時確實有看清
    楚車牌，後來也馬上把車牌記下來。（問：你的視力狀況？
    ）1.0 。」等語明確（見95年6 月29日原審訊問筆錄），參
    以本件道路交通違規時間係在95年1 月15日8 時30分之日間
    ，有前開舉發違反道路交通管理事件通知單1 紙在卷可稽，
    是證人即警員曹俊文係在光線良好之日間，且在發現違規車
    輛拒受稽查逕自駛離之情形下，心神專注於記憶違規車輛之
    牌照號碼，以證人為執行交通勤務之專業警察人員，且曾執
    行相關勤務多年之經驗，應無發生誤認及誤記之危險。再證
    人除就當日違規人如何駕駛上開機車違規闖越紅燈，不依指
    示停車接受稽查而逃逸等事項，於原審之證述極為詳細、具
    體外，另證人於舉發違反道路交通管理事件通知單上註記違
    規車輛為「三陽、銀色」，亦核與抗告人所述伊所有車號YE
    K-080 號重型機車之車號、顏色一致，審酌證人曹俊文與抗
    告人甲○○素不相識，其關於該違規車輛之證述，又與抗告
    人甲○○所有本件違規之機車特徵相符。再衡酌本件證人曹
    俊文站立位置、目睹距離、取締動機、視力及注意力、當時
    燈光視線各節，均足資證明證人曹俊文應無辨識或記憶車號
    錯誤之情形，足見證人曹俊文所述於前揭時地親見抗告人所
    有上開機車闖紅燈及拒絕停車接受稽查而逃逸等違規情事，
    確屬可信。而證人曹俊文與抗告人甲○○既不相識，亦無怨
    隙，衡情應無設詞攀誣之理，且本件證人曹俊文係執勤警員
    本其職責所為之逕行舉發，係依法行政，且查無任何證據足
    資證明其有捏造事實違法取締之情事，是抗告人甲○○所有
    之上開機車確有上開交通違規之事實，應屬無疑。從而原處
    分機關依道路交通管理處罰條例第53條、第60條第1 項、違
    反道路交通管理事件統一裁罰基準及處理細則第43條、第44
    條、第61條暨違反道路交通管理事件統一裁罰標準表之規定
    ，裁處抗告人甲○○罰鍰6,700 元，並依同條例第63條第1
    項第3 款、第1 款規定，併予記違規點數4 點，核無違誤，
    原審駁回其異議，亦核無不合，抗告人甲○○所提前述抗告
    理由係屬推論，並非係証据，其抗告為無理由，應予駁回。
三、據上論結，應依刑事訴訟法第412 條，裁定如主文。
中    華    民    國    95    年    11    月    10    日
                  刑事第六庭  審判長法  官  王憲義
                                    法  官  李璧君
                                    法  官  張盛喜
以上正本證明與原本無異。
不得再抗告。
中    華    民    國    95    年    11    月    10    日
                                    書記官  林明威


司法院資訊處製作；財團法人民間司法改革基金會備份。
